# 政策性拆迁

提问人：zhs7403 时间：2018-07-23 06:04:50
请问 16 号应用指南出来以后，政策性拆迁 3 号还用吗？因为应用指南对此有新的表述，即还走资本公积？

回答人：chenyiwei
据了解，应该是应用指南中新的表述取代了原《企业会计准则解释第 3 号》第四条的规定。

回答人：chenyiwei
应该是这样理解。

提问人：zhs7403 时间：2018-07-25 13:54:42
陈老师，是否今后政策和商业拆迁均按照如下的处理原则？即不在区分
第一，对因搬迁而被政府收回土地使用权和不可移动固定资产报废等损失的补偿：属于相关固定资产和无形资产处置所得款项，按照相关资产类会计准则中关于资产处置的规定处理，与所处置的资产的原账面价值和相关税费之间的差额，计入处置当期损益。 第二，对搬迁过程中发生的可移动资产的拆卸、运输、重新安装、调试等支出，以及人员安置等费用性支出的补偿：作为与收益相关的政府补助处理，在企业实际发生此类费用或者支出的期间计入当期损益（其他收益或营业外收入），但计入当期损益的金额不应超过该期间实际计入损益的此类费用或者支出。 第三，对企业重新购建土地使用权和房屋建筑物等无形资产、固定资产的资本性支出给予的补助：作为与资产相关的政府补助处理，确认为递延收益，并在相关资产使用寿命内分配，计入损益。但该部分金额不应超出重新购建土地使用权和房屋建筑物等无形资产、固定资产的资本性支出总额。 如果企业收到的搬迁补偿款在扣除上述三部分损失、费用和支出之后仍有剩余的，则可以将余额在搬迁完成后一次性计入当期损益。
说明：在实务中，上述搬迁过程中这三类支出往往是同时发生的，并无明确的先后之分。此时应当在根据企业与政府部门签订的相关补偿协议确定补偿总额的基础上，根据企业自身编制的搬迁和重建支出的预算，合理地将搬迁补偿款在上述三部分之间进行划分。

回答人：chenyiwei
今后应该不会这样处理了。直接将补偿款减去被征收和报废资产账面价值、搬迁过程中的费用性支出后的差额一次性计入营业外收支，不再计入资本公积。

提问人：zhs7403 时间：2018-07-25 22:00:06
陈老师，您说的总体原则对，我的意思搬迁有先后顺序，而且补偿文件写明征收和报废资产账面价值、搬迁过程中的费用性支出、购买新设备的补偿金额，是否是以后政策搬迁和商业一样，按照以下顺序：
第一，对因搬迁而被政府收回土地使用权和不可移动固定资产报废等损失的补偿：属于相关固定资产和无形资产处置所得款项，按照相关资产类会计准则中关于资产处置的规定处理，与所处置的资产的原账面价值和相关税费之间的差额，计入处置当期损益。 第二，对搬迁过程中发生的可移动资产的拆卸、运输、重新安装、调试等支出，以及人员安置等费用性支出的补偿：作为与收益相关的政府补助处理，在企业实际发生此类费用或者支出的期间计入当期损益（其他收益或营业外收入），但计入当期损益的金额不应超过该期间实际计入损益的此类费用或者支出。 第三，对企业重新购建土地使用权和房屋建筑物等无形资产、固定资产的资本性支出给予的补助：作为与资产相关的政府补助处理，确认为递延收益，并在相关资产使用寿命内分配，计入损益。但该部分金额不应超出重新购建土地使用权和房屋建筑物等无形资产、固定资产的资本性支出总额。 如果企业收到的搬迁补偿款在扣除上述三部分损失、费用和支出之后仍有剩余的，则可以将余额在搬迁完成后一次性计入当期损益（营业外收支）。

回答人：chenyiwei
补偿款扣除上述第一、第二部分后的差额就是计入损益了，不再有第三项的考虑。

提问人：zhs7403 时间：2018-07-26 08:49:54
陈老师，但一般政府拆迁文件注明了对于新购置土地应补偿金额，按您所述，等于这部分也在收到时同时结转损益，是否不太合理？

回答人：chenyiwei
按照目前的多数做法，这一块应当是不单独计算的，只计算被征收资产的市值和有关费用性支出等的补偿？如果确实情况特殊，在前两部分已足额补偿的前提下，政府再给新资产购建补助，则是政府补助。

提问人：zhs7403 时间：2018-07-27 10:33:32
陈老师，还有一点，您说的直接将补偿款减去被征收和报废资产账面价值、搬迁过程中的费用性支出后的差额一次性计入营业外收支，是收到补偿款按照补偿文件计算的金额的差收到期间一次转为营业外收支，还是待被征收和报废资产处置完以及搬迁过程中的费用性支出发生完成后的年度在结转营业外收支？

回答人：chenyiwei
待被征收和报废资产处置完以及搬迁过程中的费用性支出发生完成后的年度在结转营业外收支。

提问人：zhs7403 时间：2018-08-04 10:16:10
陈老师，按您的说法，今后政策拆迁和商业拆迁处理原则基本一样，那么收到钱时政策是否还需要走专项应付款核算？如果需要，是否这是和商业拆迁唯一差异今后会计处理上？

回答人：chenyiwei
这个不确定，但个人理解不再通过专项应付款核算的可能性较大，例如作为其他非流动负债。